---
output:
  word_document: default
  html_document: default
---
**Analyse Klimawandel vs. Klimakrise im Deutschen Bundestag**

1.  Pakete laden

```{r}
library(tidyverse)
library(stringr)
library(scales)
library(tidytext)
library(stopwords)
library(ggrepel)
library(lme4)
library(broom.mixed)
library(sjPlot)
```

2.  Parameter

```{r}
YEAR_MIN <- 2014
YEAR_MAX <- 2025
WINDOW   <- 8    
TOP_N    <- 15    
MIN_FREQ <- 20   

EXCLUDE_PARTIES <- c("BSW", "BÜNDNIS SAHRA WAGENKNECHT",
                     "BÜNDNIS SAHRA WAGENKNECHT - VERNUNFT UND GERECHTIGKEIT",
                     "FRAKTIONSLOS", "FRKTL.", "OHNE FRAKTION"
                     )

# Wortgrenzen
pat_klimawandel <- "\\bklimawandel(n|s)?\\b"
pat_klimakrise  <- "\\bklimakrise(n|s)?\\b"

# Farben
COL_WANDEL <- "#2166ac"   
COL_KRISE  <- "#d6604d"   

# Zielwörter die aus Kontext ausgeschlossen werden
target_words <- c("klimawandel", "klimawandels", "klimawandeln",
                  "klimakrise", "klimakrisen",
                  "klima", "krise", "krisen"
                  )
```

3.  Gemeinsame Themen

```{r}
theme_bundestag <- function() {
  theme_minimal() +
    theme(legend.position = "bottom",
          axis.text.x     = element_text(angle = 45, hjust = 1),
          plot.subtitle   = element_text(color = "grey40", size = 9)
          )
  }
```

4.  Stopwörter

```{r}
custom_stop <- tibble(word = c(stopwords("de"),
  "präsident", "präsidentin", "kolleginnen", "kollegen",
  "herr", "herren", "frau", "damen", "abgeordneten",
  "abgeordnete", "zuruf", "beifall", "vielen", "dank",
  "sehr", "geehrte",
  "immer", "schon", "mehr", "gerade", "ganz", "tun",
  "dass", "unsere", "unser", "frage", "brauchen",
  "gibt", "geht", "beim", "liebe", "sagen", "natürlich",
  "welt", "thema")
  )
```

5.  Daten laden und bereinigen

```{r}
df_raw <- read.csv("data/CPP-BT_2026-01-17_DE_CSV_Reden_Gesamt.csv")

df_clean <- df_raw %>%
  transmute(rede_id = as.character(rede_id),
            year    = as.integer(sitzung_jahr),
            party   = na_if(str_squish(as.character(redner_fraktion)), ""),
            text    = str_to_lower(as.character(rede_text))
            ) %>%
  filter(!is.na(text), text != "",
         !is.na(year),
         year >= YEAR_MIN, year <= YEAR_MAX
         ) %>%
  mutate(party_norm = str_to_upper(str_replace_all(party %||% "", "\\s+", " "))
         ) %>%
  filter(!(party_norm %in% str_to_upper(EXCLUDE_PARTIES)),
         !str_detect(party_norm, "\\bBSW\\b"),
         !str_detect(party_norm, "\\bFRAKTIONSLOS\\b")
         ) %>%
  select(-party_norm)

cat("=============================================\n")
cat("Reden nach Bereinigung:", nrow(df_clean), "\n")
cat("Jahre:", min(df_clean$year), "–", max(df_clean$year), "\n")
cat("Parteien:", paste(sort(unique(df_clean$party)), collapse = ", "), "\n")
cat("Reden mit Klimawandel:",
    sum(str_detect(df_clean$text, pat_klimawandel)), "\n")
cat("Reden mit Klimakrise:",
    sum(str_detect(df_clean$text, pat_klimakrise)), "\n")
cat("=============================================\n")
```

6.  Jährliche Erwähnungen

```{r}
df_mentions_year <- df_clean %>%
  mutate(has_klimawandel = str_detect(text, pat_klimawandel),
         has_klimakrise  = str_detect(text, pat_klimakrise)
         ) %>%
  group_by(year) %>%
  summarise(total_speeches       = n(),
            klimawandel_speeches = sum(has_klimawandel),
            klimakrise_speeches  = sum(has_klimakrise),
            klimawandel_pct      = klimawandel_speeches / total_speeches * 100,
            klimakrise_pct       = klimakrise_speeches  / total_speeches * 100,
            .groups = "drop"
            ) %>%
  arrange(year)
```

7.  Vorkommen pro 10.000 Wörter pro Jahr

```{r}
df_occ_year <- df_clean %>%
  mutate(word_count      = str_count(text, "\\S+"),
         klimawandel_occ = str_count(text, pat_klimawandel),
         klimakrise_occ  = str_count(text, pat_klimakrise)
         ) %>%
  group_by(year) %>%
  summarise(total_words         = sum(word_count),
            klimawandel_occ     = sum(klimawandel_occ),
            klimakrise_occ      = sum(klimakrise_occ),
            klimawandel_per_10k = klimawandel_occ / total_words * 10000,
            klimakrise_per_10k  = klimakrise_occ  / total_words * 10000,
            .groups = "drop"
            ) %>%
  arrange(year)
```

8.  Shift, Konfidenzintervalle, Spearman-Korrelation

```{r}
df_shift <- df_mentions_year %>%
  mutate(total_climate    = klimawandel_speeches + klimakrise_speeches,
         klimakrise_share = klimakrise_speeches / total_climate,
         ci_low  = qbeta(0.025, klimakrise_speeches + 0.5, klimawandel_speeches + 0.5),
         ci_high = qbeta(0.975, klimakrise_speeches + 0.5, klimawandel_speeches + 0.5)
         ) %>%
  filter(total_climate > 0)

# Spearman
spearman_test <- cor.test(df_shift$year,
                          df_shift$klimakrise_share,
                          method = "spearman"
                          )

lm_model <- lm(klimakrise_share ~ year, data = df_shift)

cat("\n--- Trendtest: Shift zu Klimakrise ---\n")
cat("Spearman rho:", round(spearman_test$estimate, 3),
    "| p-Wert:",     round(spearman_test$p.value,   4), "\n")
cat("Lineare Regression – Steigung pro Jahr:",
    round(coef(lm_model)[2], 4),
    "| R²:", round(summary(lm_model)$r.squared, 3), "\n")
```

9.  Anaylse der Parteien

```{r}
df_mentions_party <- df_clean %>%
  filter(!is.na(party)) %>%
  mutate(has_klimawandel = str_detect(text, pat_klimawandel),
         has_klimakrise  = str_detect(text, pat_klimakrise)
         ) %>%
  group_by(year, party) %>%
  summarise(total_speeches  = n(),
            klimawandel_pct = sum(has_klimawandel) / total_speeches * 100,
            klimakrise_pct  = sum(has_klimakrise)  / total_speeches * 100,
            .groups = "drop"
            ) %>%
  pivot_longer(c(klimawandel_pct, klimakrise_pct),
               names_to  = "term",
               values_to = "pct"
               ) %>%
  mutate(term = recode(term,
                       klimawandel_pct = "Klimawandel",
                       klimakrise_pct  = "Klimakrise"
                       )
         )

# Shift nach Partei
df_shift_party <- df_mentions_party %>%
  pivot_wider(names_from = term, values_from = pct) %>%
  mutate(total_climate_pct = Klimawandel + Klimakrise,
         klimakrise_share  = if_else(total_climate_pct > 0,
                                     Klimakrise / total_climate_pct,
                                     NA_real_
                                     )
         )
```

10. Mixed Model - Parteispezifische Trends

```{r}
df_party_counts <- df_clean %>%
  filter(!is.na(party)) %>%
  mutate(has_wandel = str_detect(text, pat_klimawandel),
         has_krise  = str_detect(text, pat_klimakrise)
         ) %>%
  group_by(year, party) %>%
  summarise(
    n_wandel = sum(has_wandel),
    n_krise  = sum(has_krise),
    n_total  = n_wandel + n_krise,
    .groups = "drop"
    ) %>%
  filter(n_total > 0) %>%
  mutate(year_c = year - min(year))

m_binom <- glmer(cbind(n_krise, n_wandel) ~ year_c + (1 + year_c | party),
                 data = df_party_counts,
                 family = binomial
                 )

tab_model(m_binom,
          show.ci = TRUE,
          show.se = TRUE,
          show.re.var = TRUE,
          show.icc = FALSE,
          dv.labels = "Anteil Klimakrise (binomial)",
          pred.labels = c("(Intercept)", "Jahr (zentriert)"),
          file = "output/mixed_model.doc"
          )
```

11. Kontextfenster extrahieren

```{r}
extract_windows <- function(text_vec, pattern, window = 8) {
  purrr::map_chr(text_vec, function(txt) {
    toks <- str_split(txt, "\\s+")[[1]]
    toks <- toks[toks != ""]
    if (length(toks) == 0) return(NA_character_)
    
    hits <- which(str_detect(toks, pattern))
    if (length(hits) == 0) return(NA_character_)
    
    idx <- unlist(purrr::map(hits, function(h) {
      lo <- max(1, h - window)
      hi <- min(length(toks), h + window)
      lo:hi
    }))
    idx <- sort(unique(idx))
    paste(toks[idx], collapse = " ")
  })
}

cat("\nKontextfenster Klimawandel wird extrahiert (1.780 Reden)...\n")
ctx_wandel <- df_clean %>%
  filter(str_detect(text, pat_klimawandel)) %>%
  mutate(ctx = extract_windows(text, pat_klimawandel, WINDOW)) %>%
  select(rede_id, year, party, ctx)

cat("Kontextfenster Klimakrise wird extrahiert (869 Reden)...\n")
ctx_krise <- df_clean %>%
  filter(str_detect(text, pat_klimakrise)) %>%
  mutate(ctx = extract_windows(text, pat_klimakrise, WINDOW)) %>%
  select(rede_id, year, party, ctx)
```

12. Tokenisieren und Zählung der Begriffe in den Kontextfenstern

```{r}
tokens_wandel <- ctx_wandel %>%
  filter(!is.na(ctx), ctx != "") %>%
  transmute(group = "Klimawandel", text = ctx) %>%
  unnest_tokens(word, text) %>%
  anti_join(custom_stop, by = "word") %>%
  filter(str_length(word) > 2,
         str_detect(word, "^[a-zäöüß]+$"),
         !word %in% target_words
         ) %>%
  count(group, word)

tokens_krise <- ctx_krise %>%
  filter(!is.na(ctx), ctx != "") %>%
  transmute(group = "Klimakrise", text = ctx) %>%
  unnest_tokens(word, text) %>%
  anti_join(custom_stop, by = "word") %>%
  filter(str_length(word) > 2,
         str_detect(word, "^[a-zäöüß]+$"),
         !word %in% target_words
         ) %>%
  count(group, word)

df_counts_raw <- bind_rows(tokens_wandel, tokens_krise)

cat("\n--- Token Diagnose ---\n")
cat("Unique Wörter Klimawandel:", nrow(tokens_wandel), "\n")
cat("Unique Wörter Klimakrise:",  nrow(tokens_krise),  "\n")
df_counts_raw %>%
  summarise(n_min10 = sum(n >= 10),
            n_min20 = sum(n >= 20),
            n_min50 = sum(n >= 50)
            ) %>%
  print()

df_counts <- df_counts_raw %>%
  filter(n >= MIN_FREQ)

cat("Wörter nach Filter (MIN_FREQ =", MIN_FREQ, "):",
    nrow(df_counts), "\n")

# Sicherheitscheck
stopifnot("Fehler: df_counts leer – MIN_FREQ senken!" =
            nrow(df_counts) > 0,
          "Fehler: Nur eine Gruppe in df_counts!" =
            n_distinct(df_counts$group) == 2
          )
```

13. Plots

```{r}
if (!dir.exists("output")) dir.create("output")

# Hilfsfunktion: Plot speichern
save_plot <- function(filename, width = 10, height = 6) {
  ggsave(filename = file.path("output", filename),
         width    = width,
         height   = height,
         dpi      = 300,
         bg       = "white"
         )
}

# Plot 1: Anteil Reden pro Jahr 
df_mentions_year %>%
  select(year, klimawandel_pct, klimakrise_pct) %>%
  pivot_longer(c(klimawandel_pct, klimakrise_pct),
               names_to = "term", values_to = "pct") %>%
  mutate(term = recode(term,
                       klimawandel_pct = "Klimawandel",
                       klimakrise_pct  = "Klimakrise"
                       )
         ) %>%
  ggplot(aes(x = year, y = pct, color = term)) +
  geom_line(linewidth = 1) +
  geom_point(size = 2.5) +
  scale_color_manual(values = c("Klimawandel" = COL_WANDEL,
                                "Klimakrise"  = COL_KRISE
                                )
                     ) +
  scale_x_continuous(breaks = YEAR_MIN:YEAR_MAX) +
  labs(title    = "Anteil der Reden mit 'Klimawandel' vs. 'Klimakrise'",
       subtitle = "Anteil aller Reden pro Jahr (%)",
       x = "Jahr", y = "Anteil der Reden (%)", color = NULL
       ) +
  theme_bundestag()

save_plot("plot1_anteil_reden_jahr.png")

# Plot 2: Vorkommen pro 10.000 Wörter
df_occ_year %>%
  select(year, klimawandel_per_10k, klimakrise_per_10k) %>%
  pivot_longer(c(klimawandel_per_10k, klimakrise_per_10k),
               names_to = "term", values_to = "rate") %>%
  mutate(term = recode(term,
                       klimawandel_per_10k = "Klimawandel",
                       klimakrise_per_10k  = "Klimakrise"
                       )
         ) %>%
  ggplot(aes(x = year, y = rate, color = term)) +
  geom_line(linewidth = 1) +
  geom_point(size = 2.5) +
  scale_color_manual(values = c("Klimawandel" = COL_WANDEL,
                                "Klimakrise"  = COL_KRISE
                                )
                     ) +
  scale_x_continuous(breaks = YEAR_MIN:YEAR_MAX) +
  labs(title    = "Vorkommen pro 10.000 Wörter",
       subtitle = "Normiert auf Gesamtwortzahl pro Jahr",
       x = "Jahr", y = "Vorkommen pro 10.000 Wörter", color = NULL
       ) +
  theme_bundestag()

save_plot("plot2_vorkommen_10k.png")

# Plot 3: Shift mit Konfidenzintervall + Trendlinie 
ggplot(df_shift, aes(x = year, y = klimakrise_share)) +
  geom_ribbon(aes(ymin = ci_low, ymax = ci_high),
              alpha = 0.2, fill = COL_KRISE) +
  geom_smooth(method = "lm", se = FALSE,
              linetype = "dashed", color = "grey50",
              linewidth = 0.8) +
  geom_line(linewidth = 1,   color = COL_KRISE) +
  geom_point(size = 2.5,     color = COL_KRISE) +
  scale_y_continuous(
    labels = percent_format(accuracy = 1),
    limits = c(0, 1)
    ) +
  scale_x_continuous(breaks = YEAR_MIN:YEAR_MAX) +
  labs(title    = "Shift: Anteil 'Klimakrise' an (Klimawandel + Klimakrise)",
       subtitle = paste0("Schattierung = 95%-KI (Wilson) | ",
                         "Spearman rho = ", round(spearman_test$estimate, 2),
                         ", p = ",          round(spearman_test$p.value,   3)
                         ),
       x = "Jahr",
       y = "Anteil 'Klimakrise'"
       ) +
  theme_bundestag()

save_plot("plot3_shift_konfidenzintervall.png")

# Plot 4: Parteienvergleich 
ggplot(df_mentions_party,
       aes(x = year, y = pct, color = term)) +
  geom_line(linewidth = 0.9) +
  geom_point(size = 1.4) +
  scale_color_manual(values = c("Klimawandel" = COL_WANDEL,
                                "Klimakrise"  = COL_KRISE
                                )
                     ) +
  scale_x_continuous(breaks = c(2014, 2017, 2020, 2023, 2025)) +
  facet_wrap(~ party) +
  labs(title    = "Anteil der Reden nach Partei",
       subtitle = "'Klimawandel' vs. 'Klimakrise' pro Jahr",
       x = "Jahr", y = "Anteil der Reden (%)", color = NULL
       ) +
  theme_bundestag()

save_plot("plot4_parteienvergleich.png", width = 12, height = 8)

# Plot 5: Shift nach Partei
ggplot(df_shift_party,
       aes(x = year, y = klimakrise_share)) +
  geom_line(linewidth = 0.9, color = COL_KRISE) +
  geom_point(size = 1.4,     color = COL_KRISE) +
  scale_y_continuous(labels = percent_format(accuracy = 1)) +
  scale_x_continuous(breaks = c(2014, 2017, 2020, 2023, 2025)) +
  facet_wrap(~ party) +
  labs(title    = "Shift zu 'Klimakrise' nach Partei",
       subtitle = "Anteil 'Klimakrise' an (Klimawandel + Klimakrise) pro Jahr",
       x = "Jahr",
       y = "Anteil 'Klimakrise'"
       ) +
  theme_bundestag()

save_plot("plot5_shift_partei.png", width = 12, height = 8)

# Korpusgrößen für Kontextanalyse
corpus_sizes <- bind_rows(
  ctx_wandel %>%
    transmute(group = "Klimawandel", rede_id),
  ctx_krise %>%
    transmute(group = "Klimakrise", rede_id)
  ) %>%
  group_by(group) %>%
  summarise(n_speeches = n_distinct(rede_id), .groups = "drop")

# Plot 6: Wörter die NUR in einem Kontext vorkommen
df_exclusive <- df_counts %>%
  pivot_wider(names_from  = group,
              values_from = n,
              values_fill = 0
              ) %>%
  filter(
    (Klimawandel == 0 & Klimakrise  > 0) |
    (Klimakrise  == 0 & Klimawandel > 0)
         ) %>%
  mutate(group = if_else(Klimakrise > 0, "Klimakrise", "Klimawandel"),
         n     = if_else(Klimakrise > 0, Klimakrise,   Klimawandel)
         ) %>%
  
  # Normieren auf Korpusgröße
  left_join(corpus_sizes, by = "group") %>%
  mutate(n_per_100 = n / n_speeches * 100) %>%
  group_by(group) %>%
  slice_max(n_per_100, n = 15) %>%
  ungroup()

ggplot(df_exclusive,
       aes(x    = reorder(word, n_per_100),
           y    = n_per_100,
           fill = group)) +
  geom_col(show.legend = FALSE) +
  coord_flip() +
  facet_wrap(~ group, scales = "free_y") +
  scale_fill_manual(values = c("Klimawandel" = COL_WANDEL,
                               "Klimakrise"  = COL_KRISE
                               )
                    ) +
  labs(title    = paste0("Exklusive Kontextwörter (±", WINDOW, " Wörter)"),
       subtitle = "Wörter die NUR in einem Kontext vorkommen | pro 100 Reden",
       x = NULL,
       y = "Häufigkeit pro 100 Reden"
       ) +
  theme_bundestag()

save_plot("plot6_exklusive_kontextwoerter.png", width = 12, height = 7)

cat("\n Alle Plots gespeichert in /output\n")
```
